【裁判字號】    98,台上,121
【裁判日期】    980122
【裁判案由】    請求遷讓房屋
【裁判全文】
最高法院民事裁定              九十八年度台上字第一二一號
上  訴  人  甲○○
訴訟代理人  劉家榮律師
被 上訴 人  乙○○
上列當事人間請求遷讓房屋事件，上訴人對於中華民國九十七年
十一月四日台灣高等法院高雄分院第二審判決（九十六年度上字
第二一七號），提起上訴，本院裁定如下：
    主  文
上訴駁回。
第三審訴訟費用由上訴人負擔。
    理  由
按上訴第三審法院，非以原判決違背法令為理由，不得為之。又
提起上訴，上訴狀內應記載上訴理由，其以民事訴訟法第四百六
十九條所定事由提起第三審上訴者，應於上訴狀內表明：原判決
所違背之法令及其具體內容、暨依訴訟資料合於該違背法令之具
體事實。其依同法第四百六十九條之一規定提起上訴者，並應具
體敘述為從事法之續造、確保裁判之一致性或其他所涉及之法律
見解具有原則上重要性之理由。同法第四百六十七條、第四百七
十條第二項分別定有明文。而依同法第四百六十八條規定，判決
不適用法規或適用不當者，為違背法令；依同法第四百六十九條
規定，判決有該條所列各款情形之一者，為當然違背法令。是當
事人提起第三審上訴，如合併以同法第四百六十九條及第四百六
十九條之一之事由為上訴理由時，其上訴狀或理由書應表明該判
決所違背之法令條項，或有關判例、解釋字號，或成文法以外之
習慣或法理等及其具體內容，暨係依何訴訟資料合於該違背法令
之具體事實，並具體敘述為從事法之續造、確保裁判之一致性或
其他所涉及之法律見解具有原則上重要性之理由。如未依上述方
法表明，或其所表明者與上開法條規定不合時，即難認為已合法
表明上訴理由，其上訴自非合法。本件上訴人對於原判決提起第
三審上訴，雖以該判決違背法令為由，惟核其上訴理由狀所載內
容，係就原審取捨證據、認定事實及解釋契約之職權行使，指摘
其為不當，並就原審已論斷者，泛言違法，而非表明該判決所違
背之法令及其具體內容，暨依訴訟資料合於該違背法令之具體事
實；亦未具體敘述為從事法之續造、確保裁判之一致性或其他所
涉及之法律見解具有原則上重要性之理由，難認其已合法表明上
訴理由。依首揭說明，應認其上訴為不合法。末查被上訴人於第
一審陳稱：系爭房地係上訴人於民國九十四年七月間贈與伊等語
。上訴人則於第一審自承系爭房地真正所有權人為乙○○，並抗
辯：伊否認乙○○所述贈與關係、伊將系爭房地所有權移轉登記
予乙○○之原因關係絕非贈與等語，復於原審抗辯：對造應就所
主張之贈與關係舉證乙節（見一審卷一四六、九○、一一五頁，
原審卷三三、二四頁）；被上訴人於九十七年十月一日原審行準
備程序時即已主張：本件依民法第七百六十七條之規定及贈與契
約之法律關係為請求等情（見原審卷一一○頁）。原審本於請求
之基礎事實同一，認被上訴人依贈與契約之法律關係，請求上訴
人交付系爭房地及停車位，為有理由，而為上訴人敗訴之判決，
難謂違背法令。至原判決贅列之其他理由，無論當否，要與判決
結果不生影響，附此敘明。
據上論結，本件上訴為不合法。依民事訴訟法第四百八十一條、
第四百四十四條第一項、第九十五條、第七十八條，裁定如主文
。
中    華    民    國  九十八  年    一    月  二十二  日
                      最高法院民事第七庭
                          審判長法官  劉  福  來
                                法官  陳  國  禎
                                法官  陳  重  瑜
                                法官  簡  清  忠
                                法官  顏  南  全
      本件正本證明與原本無異
                                      書  記  官
中    華    民    國  九十八  年    二    月    十    日
                                                      K


司法院資訊處製作；財團法人民間司法改革基金會備份。
